【裁判字號】    91,易,646
【裁判日期】    920617
【裁判案由】    竊盜
【裁判全文】
臺灣苗栗地方法院刑事判決                          九十一年度易字第六四六號
    公  訴  人  臺灣苗栗地方法院檢察署檢察官
    被      告  乙○○
右列被告因竊盜案件，經檢察官提起公訴（九十一年度偵字第三三九三號），本院判
決如左：
    主  文
乙○○攜帶兇器竊盜，處有期徒刑拾月。扣案之十字型螺絲起子壹把沒收。
    事  實
一、乙○○素行不佳，前因懲治盜匪條例、竊盜等罪，經台灣高等法院台中分院、台
    灣新竹地方法院分別判處有期徒刑確定，於民國（下同）八十年八月六日更定應
    執行之刑為有期徒刑九年八月，刑起日期為八十年三月二十五日，指揮書執行完
    畢日期為八十九年九月六日，嗣因假釋出監後，於八十五年間又因犯竊盜罪，經
    臺灣新竹地方法院判處有期徒刑十月，自八十六年三月五日入監執行，於同年九
    月二十八日縮刑期滿，而自次日起接續執行其假釋後之殘刑四年十一月二十七日
    ，嗣經法務部又核准其假釋，而於九十年四月二十六日假釋並付保護管束出監，
    保護管束期間自九十年五月十一日起算迄九十一年六月十日始屆滿，詎於假釋期
    間仍不知悛悔，於九十一年五月七日晚上六、七時許，在臺中市榮民總醫院後方
    的道路旁，因見懸掛Ｙ三─七九四五號車牌之自用小客車一部（該車之車身為李
    世偉所有車號二Ｓ─二二七五號自用小客車，於九十一年五月三日十二時至十八
    時間，在臺中市○○區○○路與崇德六路一段之路口失竊；車牌二面則為甲○○
    所有，於同年五月三日二十二時許，在臺中市○區○○路與育德路口失竊），經
    不詳之人停放在右揭處所無人看顧，且車門復未上鎖，有機可乘，遂攜帶客觀上
    對人之生命、身體安全足以致生危險、可供為兇器使用之十字型螺絲起子一把進
    入車內，再以車內原有之小型起子一支（未扣案）發動該車而竊取得手後，據為
    己有。嗣於同年五月八日十七時五十分，以前開十字螺絲起子駕駛該車，行經雲
    林縣崙背鄉○○路（即省道台十九線）一三五之三七號前，經警查獲，並扣得前
    揭十字型螺絲起子一支。
二、案經雲林縣警察局西螺分局報由臺灣雲林地方法院檢察署檢察官呈請臺灣高等法
    院檢察署檢察長核轉臺灣苗栗地方法院檢察署檢察官偵查起訴。
    理  由
一、右揭事實訊據被告乙○○於偵審中均自白不諱，核與證人李源興（被害人李世偉
    之父）、朱瓏琪（被害人甲○○之子）偵查中證述情節相符。被告自白所竊取之
    時間地點雖與被害人供述失竊之時地有所出入，然被害人車輛、車牌失竊既在前
    ，被告取得於後，是上開失竊之車輛、車牌係如何經不詳姓名年籍之人放置於臺
    中市榮民總醫院後方雖無從查證，然被告既明知為在他人管領支配下之物，基於
    竊盜之意思以為竊取，其行為仍屬竊盜無異，即與本件被告犯罪事實之認定並無
    影響。此外，並有贓物領據二紙及扣案之十字型螺絲起子一支可資佐證（該十字
    型螺絲起子確為被告所有，供犯罪預備之物。至被告發動車輛所使用之起子一支
    ，係原即置於車上之物，並非被告所有等情，前據被告於警訊、偵查中供明在卷
    。審理中被告雖供稱該螺絲起子非其所有云云，係因記憶不清肇致混淆，自仍應
    以偵查中之供詞較為可採，併此敘明），足見被告自白確與事實相符。本件事證
    明確，被告犯行，應堪認定。
二、按刑法第三百二十一條第一項第三款之帶兇器竊盜罪，其兇器之種類並無限制
    ，凡客觀上足以對人之生命、身體、安全構成威脅者均屬之。且只需行竊時有
    帶此種具有危險性之兇器已足，並不以帶之初即有行凶之意圖為必要，最高法
    院七十九年台上字第五二五三號判例可資參照。次按螺絲起子為金屬材質，堅硬
    沉重，其尖端銳利，客觀上對人之生命身體具有危險性，可供為兇器使用，被告
    持以竊盜，核其所為，係犯刑法第三百二十一條第一項第三款之攜帶兇器竊盜罪
    。被告前因竊盜案件，於九十一年六月二十五日經本院以九十年度易字第六七四
    號判決有期徒刑壹年確定；又因再犯竊盜罪，經臺灣高等法院臺中分院於九十一
    年十二月十一日判處有期徒刑一年二月確定，有各該確定判決書附卷可稽。本件
    被告之行為雖發生於前開確定判決前，惟稽諸前開二判決被告之行為事實，係分
    別竊取銅線或油箱之汽油，與本件係竊取自用小客車本即有間，況經本院訊問，
    被告堅稱本件係另行起意，所竊取之自用小客車，純係為取得後供自己為交通工
    具以代步之用，其犯罪之動機顯與前開確定判決之犯罪事實亦有不同，從而即難
    認有概括之犯意可言，無論以連續犯之餘地。而二者間既無裁判上一罪之關係，
    當非前開確定判決效力所及，本院自應依法審理。又被告雖於八十六年間因犯竊
    盜罪，經臺灣新竹地方法院判處有期徒刑十月，於八十六年九月二十八日縮刑期
    滿，惟其於次日之同年九月二十九日起即接續執行其假釋後之殘刑四年十一月二
    十七日，其後復因合併計算法定最低應執行之期間，獲准假釋。嗣於假釋期間再
    犯有期徒刑以上之罪，即不應論以累犯（最高法院八十八年第四次刑事庭會議決
    議參照）。本件被告之行為當時，其假釋期限尚未屆滿，從而公訴意旨認被告應
    以累犯論科，亦有未洽。爰審酌被告素行不佳、又屬中壯之年仍不知上進，竟於
    假釋期間復為竊盜犯行，惟犯罪後尚能坦承犯行，態度良好及被告同期間所為，
    業已分別經前開二確定判決為裁判，受有相當之制裁等一切情狀，量處如主文所
    示之刑，以示懲儆。扣案之螺絲起子一把，雖未於竊盜時供使用，然既隨身帶
    ，即為供犯罪所預備之物，且為被告所有，業經被告於偵查中供明在卷並調查屬
    實，併依法宣告沒收。
據上論斷，應依刑事訴訟法第二百九十九條第一項前段，刑法第三百二十一條第一項
第三款、第三十八條第一項第二款，判決如主文。
本案經檢察官廖啟村到庭執行職務
中      華      民      國    九十二    年      六      月     十七日
                                        臺灣苗栗地方法院刑事第一庭
                                              法  官  楊  台  清
右正本證明與原本無異。
如不服本判決，應於送達後十日內向本院提出上訴狀(須附繕本)，上訴於台灣高等
法院台中分院。
                                              書記官  李  惠  雯
中      華      民      國    九十二    年      六      月     十七     日
刑法第三百二十一條第一項第三款
犯竊盜罪而有左列情形之一者，處六月以上五年以下有期徒刑。
第三款：攜帶兇器而犯之者。
前項之未遂犯罰之。


司法院資訊處製作；財團法人民間司法改革基金會備份。
